臺灣板橋地方法院民事判決　　　　　　　　　　　　　九十三年度婚字第二四０號
　　原　　　告　甲○○
　　被　　　告　乙○○
右當事人間請求離婚事件，本院於民國九十三年五月二十四日言詞辯論終結，茲判決
如左：
    主    文
准原告與被告離婚。
訴訟費用由被告負擔。
    事      實
甲、原告方面：
    一、聲明：如主文所示。
    二、陳述：
  （一）原告與被告於民國（下同）七十一年一月七日結婚，婚後夫並育有子女三人
        ，四年前被告開始洗腎又有酗酒、賭博習慣，日益嚴重，脾氣很壞，酒後會
        罵人、砸東西、毆打原告及三名子女，將原告衣物燒毀，又常以三字經辱罵
        原告，復不給付家庭生活費，生活費用均由原告支應。
  （二）九十三年一月二十四日早上被告很醉從埔里回來，被告罵說原告害他賭博輸
        錢，被告說結婚之後原告帶給他很多倒楣運，原告當天很生氣在房間看電視
        ，被告威脅說要把電視砸掉，原告就出去看電影，女兒許鳳姿就說要一起去
        ，看電影看到一半，被告打電話要我們回去，剛開始我們沒有理被告，後面
        幾通我兒子說被告人身體不舒服，要我們回去，我們就回去，回到家裡的時
        候被告很不高興，問我們去哪裡，我們說去看電影，被告就罵我女兒有錢亂
        花，我女兒回被告幾句，被告就發火要打我女兒，我和我兒子就勸阻，被告
        就拿鋸子要鉅我女兒的腿，原告要女兒先下樓，女兒下樓之後被告還是很生
        氣，說女兒回來的話要把他的腿打斷，被告要原告把女兒的東西丟出去，原
        告就連自己的東西整理好，隔天就拿離婚協議書給被告簽，被告當時在整理
        他的藥，被告很清楚，但被告不願與原告至戶政事務所辦理離婚登記。
  （三）這三年來兩造互動很少，也很少交談，如果被告有喝酒的話就儘量躲在房間
        ，被告是趕我女兒走，所以我才帶著女兒一起走，上次開完庭（九十三年四
        月二十六日）之後被告雖然有要原告回去，但是被告還是有喝酒，而且比之
        前嚴重。被告酒後講話很兇，看到不滿意就會罵人，如果回被告話的話被告
        就會動手打人，這是十幾年前的事情，之後只要被告酒後罵人的話原告就避
        開，被告大都會罵三字經，如果原告回娘家，被告就會罵原告哥哥及嫂嫂，
        原告認為被告喝酒的習慣不改的話，回去也沒有意義。
  （四）原告要和被告離婚並不是被告所講的原因（被告性功能問題），最主要的原
        因是被告酗酒及對原告家人的態度，兩造分房只有半年的時間，但是分床三
        年。
  （五）原告認已不堪同居之虐待，被告惡意遺棄，且兩造婚姻發生破綻，婚姻關係
        實難以繼續維持，爰依民法第一千零五十二條第一項第三款、第五款及同條
        第二項之規定訴請離婚。對於原告所主張離婚之事由，只要其中之一有理由
        ，即請求鈞院加以判決准予離婚。
    三、證據：提出
        造之女許鳳姿。
乙、被告方面：
    一、聲明：原告之訴駁回。
    二、陳述：
  （一）證人許鳳姿所言全部不實在。兩造分房只有半年的時間而已，九十年一月二
        十四日被告人在急診室，是醫院把被告趕回來，被告回來後一直昏睡，原告
        把被告吵醒，被告就簽給原告了，也不知道簽了什麼。原告說被告用三字經
        威脅她，三字經怎麼威脅，原告說被告不給生活費用，被告洗腎五年了沒有
        謀生能力，是極重度殘障，還有其他的病，所以沒有辦法負擔生活費用。原
        告要離婚的主要關鍵是因為被告性功能方面的問題，分房到現在只有半年的
        時間，但我們還是有行房，只是次數比較少而已，至少每星期還有兩次。
  （二）九十三年一月二十四日被告正在發燒，打了四通電話給女兒許鳳姿，女兒才
        回來，女兒回來之後就罵被告活該，你去死好了，誰要你喝酒，被告就幹醮
        說我今天把你們養那麼大，養你做什麼，被告就要動手打我女兒，原告就跟
        另外一個小孩在旁邊勸阻，被告就叫我女兒滾，原告叫女兒先出去，被告就
        叫兒子叫計程車把被告送醫院，被告去醫院的時候原告及我女兒還沒有走，
        這是一月二十四日晚上發生的事情，縫三針是當天找上去縫的，因為跟朋友
        在石碇跌傷的，被告沒有說要鉅女兒的腿。
  （三）被告因為十二指腸炎、胃靡爛，痛起來的時候受不了，被告就到便利商店買
        高粱酒喝下去止痛，之前都不知道這種病的原因，直到一年前才檢查出來十
        二指腸及胃靡爛的原因，有時候沒有帶藥，痛起來就到路邊買高粱酒來喝止
        痛。
    三、證據：提出診斷書十一張、低收入戶證明書一件、黃志強主治醫師著述影本
        四頁、殘障手冊影本一件、全民健康保險證明卡影本一件為證。
    理      由
甲、程序方面：
    被告經合法通知，未於最後言詞辯論期日到場，查無民事訴訟法第三百八十六條
    各款所列情形，依原告之聲請，由其一造辯論而為判決。
乙、得心證之理由：
一、經查兩造於七十一年一月七日結婚，現婚姻關係存續中，有原告提出
    據。而原告主張四年前被告開始洗腎又有酗酒習慣，日益嚴重，脾氣很壞，酒後
    會罵人、砸東西、毆打原告及三名子女，又常以三字經辱罵原告，被告不給付家
    庭生活費，生活費用均由原告支應；九十三年一月二十四日早上被告很醉從埔里
    回來，被告罵原告說害他賭博輸錢，被告說結婚之後原告帶給他很多倒楣運，原
    告當天很生氣在房間看電視，被告威脅說要把電視砸掉，原告就和女兒許鳳姿一
    起去看電影，看到一半，被告打電話要我們回去，剛開始沒有理被告，後面幾通
    兒子說被告人身體不舒服，原告及女兒許鳳姿才回去，回到家裡的時候被告很不
    高興，問去哪裡，原告說去看電影，被告就罵女兒有錢亂花，女兒回被告幾句，
    被告就發火要打女兒，原告和我兒子就勸阻，被告就拿鋸子要鉅我女兒的腿，原
    告要女兒先下樓，被告還是很生氣，說女兒回來的話要把他的腿打斷，被告要原
    告把女兒的東西丟出去，原告就連自己的東西整理好離開，隔天（二十五日）原
    告就拿離婚協議書給被告簽，被告當時很清楚，但嗣後被告不願與原告至戶政事
    務所辦理離婚登記；及兩造分房有半年的時間，但是分床已三年，這三年來兩造
    互動很少，也很少交談，如果被告有喝酒的話就儘量躲在房間避開被告，被告喝
    酒的習慣不改的話，原告回去也沒有意義，兩造婚姻發生破綻，婚姻關係實難以
    繼續維持之事實，業據原告提出經被告簽名之離婚協議書影本一件為證，並經證
    人即兩造之女許鳳姿到庭證稱：「我有印象以來父親喝了酒之後會打母親及小孩
    ，父親經常喝酒及打人，父親有時候會罵母親及小孩，父親罵人的時候不一定喝
    酒，不喝酒的時候也會罵人，父親身體從四、五年前開始洗腎，因為腎衰竭喝酒
    、吃藥的關係，父親今年過年的時候，父親有要拿鉅子鉅我的腿，因為父親罵我
    ，我回嘴，大約兩、三個月前母親及我們小孩都從永和市○○路搬離，目前我住
    在學校。母親還沒有搬離以前父母親是分房睡大約有三年以上的時間，父母親平
    常很少交談，互動很少。我知道父母親簽離婚協議的事情，這視聽母親說的，家
    庭的一般生活費用都是母親支付，因為父親已經很久洗腎後就沒有工作。父母親
    的婚姻我覺得不可能繼續下去，因為父親說他不可能戒酒，洗腎後還喝酒，也會
    打人罵人，父母親這種情形應該也無法改善。（父親多久喝一次酒？）一星期約
    有兩、三次。」等語甚詳（見本院九十三年三月三十日言詞辯論筆錄）。且被告
    亦自承：兩造分房有半年的時間，九十三年一月二十四日被告確因與女兒許鳳姿
    口角趕女兒出去之舉，原告即與女兒許鳳姿搬離，翌日被告有簽署原告所給文件
    （但當時不知簽署之內容），及其因為十二指腸炎、胃靡爛，痛起來的時候受不
    了，有時候沒有帶藥，就到便利商店買高粱酒喝下去止痛，之前都不知道這種病
    的原因，直到一年前才檢查出來十二指腸及胃靡爛的原因等情。另參以證人許鳳
    姿為兩造之女，其證言應無偏頗之虞，堪予採認。自堪信原告之主張為真實。
二、按民法第一千零五十二條第二項前段規定：「有前項以外之重大事由，難以維持
    婚姻者，夫妻之一方得請求離婚。」，其目的在使夫妻請求裁判離婚之事由較富
    彈性。又婚姻係以夫妻之共同生活為目的（民法第一千零一條規定），配偶應互
    相協力保持其共同生活之圓滿及幸福。查兩造婚後，被告四年前開始洗腎又有酗
    酒習慣，日益嚴重，脾氣很壞，酒後會罵人、砸東西、毆打原告及三名子女，又
    常以三字經辱罵原告，被告不給付家庭生活費，九十三年一月二十四日早上被告
    很醉從埔里回來，罵原告說害他賭博輸錢，怪說結婚之後原告帶給他很多倒楣運
    ，原告當天很生氣在房間看電視，被告威脅說要把電視砸掉，原告就和女兒許鳳
    姿一起去看電影，看到一半，被告打電話要我們回去，回到家裡的時候被告很不
    高興，罵女兒有錢亂花，女兒回被告幾句，被告就發火要打女兒，原告和我兒子
    就勸阻，被告就拿鋸子要鉅女兒的腿，原告要女兒先下樓，被告要原告把女兒的
    東西丟出去，原告就連自己的東西整理好離開，隔天（二十五日）原告就拿離婚
    協議書給被告簽，但嗣後被告不願與原告至戶政事務所辦理離婚登記，兩造分房
    有半年的時間，分床已三年，這三年來兩造互動很少，也很少交談，如果被告有
    喝酒的話就原告儘量躲在房間避開被告，而被告喝酒的習慣不改，兩造婚姻發生
    破綻，已如前所認，依該婚姻乃一男一女之兩性結合，以組織家庭，共同生活為
    目的，而本件兩造間因該被告上開之事由，不僅就該被告主觀婚姻維持之意願有
    所薄弱，夫妻關係就該兩造客觀上應存之基本維繫及義務，亦已名存實亡，客觀
    上亦已因被告之行徑，而足以破壞該婚姻共同生活而達於難以繼續維持婚姻之重
    大事由，從而衡以該事由之發生係基於該被告一方所致之，是揆諸上揭法條規定
    ，原告據以訴請判決離婚，依法即無不合，應予准許。至原告雖併主張依據民法
    第一千零五十二條第一項第三款、第五款訴請離婚云云，然對於原告上開主張之
    離婚事由，被告之行徑既使該原告達於難以繼續維持婚姻之重大事由而得依法訴
    請離婚，如前所認，而原告復已表明就所主張離婚之事由，只要其中之一有理由
    ，即請求本院加以判決准予離婚，是就此部分本院即無庸再加審認，特此敘明。
四、本件事證已臻明確，兩造其餘主張、陳述及所舉證據方法，於本案判決之結果不
    生影響，爰不逐一論駁，併此敘明。
五、據上論結：本件原告之訴為有理由，並依民事訴訟法第三百八十五條第一向前段
    、第七十八條，判決如主文。
中　　　華　　　民　　　國  　　九十三　　年　　　六　  　月　　  七  　日
                                    臺灣板橋地方法院家事法庭
                                        法　　官　劉大衛
右為正本係照原本作成
如對本判決上訴，須於判決送達後廿日內向本院提出上訴狀。
中　　　華　　　民　　　國  　　九十三　　年　　　六　  　月　　  七  　日
                                        法院書記官　李錦輝
